【裁判字號】    97,聲,1258
【裁判日期】    970603
【裁判案由】    返還提存物
【裁判全文】
臺灣臺北地方法院民事裁定             97年度聲字第1258號
聲  請  人    臺中商業銀行股份有限公司
法定代理人    丙○○
送達代收人    甲○○
相  對  人    洵城建設開發股份有限公司
兼法定代理人  乙○○
相  對  人    丁○○
上列聲請人聲請發還擔保金事件，本院裁定如下：
    主  文
臺灣士林地方法院九十二年存字第七一八號提存事件聲請人所提
存之擔保金新臺幣壹佰柒拾肆萬元准予發還。
    理  由
一、聲請意旨略以：伊與相對人間因清償借款請求假扣押事件，
    前遵本院92年度裁全字第1658號民事裁定為擔保假扣押，曾
    提供新臺幣1,740,000元為擔保金，並以臺灣士林地方法院
    （下稱士林地院）92年度存字第718號提存事件提存在案；
    茲因伊已撤回假扣押執行及撤銷假扣押裁定，並聲請本院通
    知相對人即受擔保利益人行使權利而未行使，提出假扣押裁
    定、提存書、撤銷假扣押裁定、撤回假扣押執行聲請狀、士
    林地院民事執行處函、臺灣南投地方法院民事執行處函、通
    知行使權利函等件為證。
二、按訴訟終結後，法院依供擔保人之聲請，通知受擔保利益人
    於一定期間內行使權利並向法院為行使權利之證明而未證明
    者，以裁定命返還其提存物，民事訴訟法第104條第1項第3
    款後段定有明文。前開規定，於其他依法令供訴訟上之擔保
    者準用之，並為同法第106條所規定。民事訴訟法第104條第
    1項第3款所謂「受擔保利益人行使權利」，係指向法院起訴
    或為與起訴相同效果之訴訟行為（如聲請調解或聲請發支付
    命令）而言。僅以言詞或存證信函催告請求，尚難謂已行使
    權利，此有最高法院80年台抗字第413號判例可資參照。
三、經查，聲請人已撤回假扣押執行及撤銷假扣押裁定，業經本
    院依職權調取本院92年度裁全字第1658號假扣押卷、士林地
    院92年度存字第718號提存卷、本院96年度全聲字第406號撤
    銷假扣押裁定卷及士林地院92年度執全字第420號假扣押執
    行卷查核無誤。又聲請人聲請本院通知相對人於一定期間內
    行使權利，相對人洵城建設開發股份有限公司雖於民國96年
    8月20日具狀表明其業以存證信函將其受有損害之情通知聲
    請人，並提出存證信函影本為證，惟相對人迄未對聲請人起
    訴或聲請核發支付命令或聲請調解，既有本院民事紀錄科查
    詢表、士林地院97年4月14日970312557號函及臺灣板橋地方
    法院97年4月9日027342號函可稽，依前揭判例意旨，自難憑
    前開存證信函即謂相對人已對聲請人為因假扣押受有損害之
    主張，聲請人聲請返還擔保金，核與首揭規定相符，應予准
    許。
中    華    民    國    97    年    6     月    3     日
                  民事麗六庭  法  官  許純芳
以上正本係照原本作成
如不服本裁定應於送達後10日內向本院提出抗告狀，並繳納抗告
費新臺幣1,000元。
中    華    民    國    97    年    6     月    3     日
                              書記官  潘惠梅


司法院資訊處製作；財團法人民間司法改革基金會備份。
